臺灣嘉義地方法院民事裁定
111年度朴簡聲字第15號
聲  請  人  陳誌崑  

相  對  人  黃松村  

            史福米  
            黃毅銘  
            黃毅鴻  
            黃祈彰  



            黃德仁  
            黃瓊慧  

            黃勝一  
            黃嘉明  
            李玉霞  
            黃瑞章  
            黃昭雄  
            蔡侑哲  
            黃嘉偉即黃鴻銘之繼承人


            林金葉即黃鴻銘之繼承人

            黃佳怡即黃鴻銘之繼承人

            黃嘉輝即黃鴻銘之繼承人

上列當事人間分割共有物事件（本院109年度朴簡字第233號），
聲請人聲請確定訴訟費用額，本院裁定如下：
    主  文
相對人各應給付聲請人之訴訟費用額確定為如附表二所示之金額
，及均自本裁定送達各相對人之翌日起至清償日止，按週年利率
百分之5計算之利息。
    理  由
一、按法院未於訴訟費用之裁判確定其費用額者，第一審受訴法
    院於該裁判有執行力後，應依聲請以裁定確定之；又依前開
    規定確定之訴訟費用額，應於裁定送達之翌日起，加給按法
    定利率計算之利息，民事訴訟法第91條第1、3項定有明文。
    次按民法第203條規定，應負利息之債務，其利率未經約定
    ，亦無法律可據者，週年利率為5％，是為前開所稱之法定利
    率。另按當事人分擔訴訟費用者，在當事人一造聲請確定訴
    訟費用額之情形，為避免他造另行聲請確定訴訟費用額之煩
    ，法院應於裁判前命他造於一定期間內，提出費用計算書、
    交付聲請人之計算書繕本或影本及釋明費用額之證書。於他
    造遲誤該期間者，依民事訴訟法第92條第2項規定，法院得
    僅就聲請人一造之費用裁判之，但他造嗣後仍得聲請確定其
    訴訟費用額。又當事人分擔訴訟費用者，法院為確定費用額
    之裁判時，除他造遲誤該第92條第2項所定期間外，應視為
    各當事人應負擔之費用，已就相等之額抵銷，而確定其一造
    應賠償他造之差額，為同法第93條所明定。準此，當事人應
    分擔訴訟費用，而由當事人一造聲請確定訴訟費用額時，必
    法院於裁判前命他造於一定期間內，提出費用計算書、交付
    聲請人之計算書繕本或影本及釋明費用額之證書，且他造如
    期提出，始有民事訴訟法第93條關於法院為確定費用額之裁
    判時，應視為各當事人應負擔之費用，已就相等之額抵銷，
    而確定其一造應賠償他造差額規定之適用。倘法院未於裁判
    前命他造於一定期間內，提出費用計算書、交付聲請人之計
    算書繕本或影本及釋明費用額之證書，即無逕依第93條之規
    定，確定一造應賠償他造差額之餘地（最高法院99年度台抗
    字第518號裁判意旨參照）。
二、經查：
　㈠本件聲請人與相對人間請求分割共有物事件，經本院109年度
    朴簡字第233號判決訴訟費用由兩造依如附表二所示之比例
    負擔，並已確定在案，業經本院調取前開卷宗核閱無誤，堪
    信為真實。而前開法院既未於訴訟費用之裁判確定其費用額
    ，本件聲請人聲請裁定確定訴訟費用額，自屬有據。
　㈡又前開訴訟費用判決係命當事人分擔訴訟費用，而本院命本
    件相對人於文到5日內，提出費用計算書、釋明費用額之證
    書，然相對人迄未提出而遲誤前開期間，故依前開說明，本
    院自得僅就聲請人一造之費用裁判之。
　㈢法院依聲請為確定訴訟費用額之裁定，本於當事人進行主義
    之原則，應以當事人主張其所支出之費用為裁判之範圍，即
    應受當事人聲明範圍之拘束，當事人所未主張之費用，法院
    不得依職權確定之，本院僅以聲請人所聲明之費用列入計算
    。因此，經本院調閱前開確定判決卷宗並審查聲請人提出之
    文書後，確認聲請人預繳之訴訟費用金額合計如附表一所示
    ，並依後附計算書確定相對人各應給付聲請人之訴訟費用額
    如附表二所示，及均自裁定送達各相對人之翌日起至清償日
    止，加給按法定利率計算之利息。
　㈣另原確定判決之當事人即相對人黃鴻銘已於聲請人提出本件
    確定訴訟費用聲請後之民國111年5月9日死亡，其繼承人為
    相對人林金葉、黃嘉偉、黃佳怡、黃嘉輝，此有其等之戶籍
    謄本附卷可稽，依民法第1148條規定，相對人林金葉、黃嘉
    偉、黃佳怡、黃嘉輝繼承被繼承人黃鴻銘財產上一切權利義
    務，即其等應於繼承被繼承人黃鴻銘之遺產範圍內連帶負擔
    黃銘鴻於本件應負擔之訴訟費用，附此敘明。
三、依民事訴訟法第91條，裁定如主文。
中　　華　　民　　國　　111 　年　　6 　　月　　27　　日
                  臺灣嘉義地方法院朴子簡易庭
                                  法　官　周欣怡
以上為正本係照原本作成。
如不服本裁定，應於送達後10日內，向本院提出抗告狀並表明抗
告理由，如於本裁定宣示後送達前提起抗告者，應於裁定送達後
10日內補提抗告理由書（須附繕本）。
中　　華　　民　　國　　111 　年　　6 　　月　　27　　日
 　　　　　　 　　　　　          書記官  葉芳如
附表一：計算書
      項      目 金額（新臺幣）    備      註  第一審裁判費       1,000元 由聲請人於109年7月30日預納 地政規費（地籍圖謄本及土地勘查複丈費）       2,200元 由聲請人於109年11月4日預納 地政規費（地籍圖謄本及土地勘查複丈費）       8,150元 由聲請人於110年2月1日預納                 合  計      11,350元  

附表二：應負擔之訴訟費用額
編號 共有人（除編號14外，其餘為相對人） 應有部分比例 應負擔之訴訟費用額 （新臺幣，元以下四捨五入） 1 黃松村   16分之1       709元 2 史福米   16分之1       709元 3 黃毅銘   32分之1       355元 4 黃毅鴻   32分之1       355元 5 黃鴻銘(已歿，其繼承人為林金葉、黃嘉偉、黃佳怡、黃嘉輝）   16分之1       709元 6 黃祈彰   16分之1       709元 7 黃德仁   16分之1       709元 8 黃瓊慧   48分之1       237元 9 黃勝一   48分之1       237元 10 黃嘉明   16分之1       709元 11 李玉霞    8分之1     1,419元 12 黃瑞章   96分之1       118元 13 黃昭雄   96分之1       118元 14 陳誌崑(即聲請人）    4分之1   （2,838元）      15 蔡侑哲    8分之1     1,419元 備註： 一、編號5之黃鴻銘已死亡，其上開應分擔之訴訟費用709元，應由其繼承人即相對人林金葉、黃嘉偉、黃佳怡、黃嘉輝於繼承被繼承人黃鴻銘之遺產範圍內連帶負擔。 二、兩造應負擔訴訟費用額比例經計算後合計為11,348元，少於本件應負擔訴訟費用額2元，本院依職權調整黃瓊慧、黃勝一應負擔訴訟費用額各增加1元。